# 求助陈版——关于债务重组确认问题

提问人：aaabbbccc0 时间：2017-07-21 11:36:02
情况 1 ：A公司与B公司签订打折协议书，经双方友好协商A公司同意B公司以 20 万元偿还原 50 万元欠款，减免剩余 30 万元。 情况2 ：A公司与B公司签订协议，考虑到B公司的实际困难，经双方友好协商，A公司同意B公司以 20 万元偿还原 50 万元欠款，将剩余 30 万元债务免除。 以上两种情况A公司将其按照债务重组损失进行账务处理。 目前存在以下问题： 情况 1 ：现无法确定B公司是否确实存在财务困难，是否应将该种情况认定为债务重组； 情况 2 ：协议中虽说明考虑到B公司困难，但未说明其困难为财务困难，是否可以将其认定为债务重组。 如果以上两种情况不能认定为债务重组，应该如何处理。

回答人：chenyiwei
事实上，是否认定为债务重组，对A、B的账务处理没有实质性影响。即使不认定为债务重组，也可以适用《企业会计准则第 22 号——金融工具确认和计量》中对金融资产、金融负债终止确认的相关规定，最终的会计确认和计量结果与构成债务重组的情形下相同。所以有无“债务重组”的名义，至少在本案例中并不重要。